

9 CONTACT

- +212 680 06 30 17
- Amal 4 C YM Rabat
- mekkmohammed08@gmail.com
- https://github.com/barinale
- Permis de conduire : B
- www.mekkmohammed.netlify.app



B LANGUES

ARABE : MATERNELLE

FRANÇAIS : PRATIQUE PROFESSIONNELLE

ANGLAIS : INTERMÉDIAIRE
ALLEMAND : NIVEAU DE BASE

@ LOISIRS

SPORT VOYAGE

LECTURE

MOHAMMED MEKKAOUI DÉVELOPPEUR FULL STACK

PROFIL

Je suis un développeur Full Stack passionné, toujours motivé à relever de nouveaux défis. Mon parcours m'a permis de maîtriser un large éventail de technologies, telles que HTML, CSS, JavaScript, ainsi que des frameworks populaires tels que React et Angular. En ce qui concerne le backend, je suis à l'aise avec le framework LARAVEL. Si vous recherchez un professionnel dévoué, créatif et compétent, n'hésitez pas à me contacter.

EXPERIENCES PROFESSIONNELLES

STAGE DE FIN DE FORMATION 06/08/2023-06/09/2023

Ecole Nationale Supérieure d'Arts et Métiers Rabat

Création d'un site web pour la formation JobInTech et l'ENSAM permettant aux utilisateurs de s'inscrire facilement, utilisant React.js et Firebase.

JUNIOR FULL STACK

25/10/2021-25/01/2022

L'Agence Millennium Challenge Account-Morocco

Développement d'une solution de gestion des réservations des salles de réunion avec laravel

FORMATIONS

FORMATION JOBINTECH 16/06/2023- 21/10/2023 FULL-STACK PHP

ECOLE NATIONALE SUPÉRIEURE D'ARTS ET MÉTIERS

DIPLÔME DE TECHNICIEN SPÉCIALISÉ EN 2019 - 2021 DÉVELOPPEMENT INFORMATIQUE

INSTITUT DE TECHNOLOGIE APPLIQUEE YACOUB EL MANSOUR RABAT

BACCALAURÉAT SCIENCE EXPÉRIMENTALE 2015 - 2016 (SCIENCE DE LA VIE ET DE LA TERRE)

LYCÉE ABI DAR AL-GHAFARI

© COMPÉTENCES

HTML-5/CSS-3	PHP / LARAVEL
JAVASCRIPT	GIT
REACT JS	MYSQL / SQL SERVER
PHOTOSHOP	